臺灣板橋地方法院刑事判決　　　　　　　94年度訴字第2363號
公　訴　人　臺灣板橋地方法院檢察署檢察官
被　　　告　甲○○
上列被告因違反毒品危害防制條例案件，經檢察官提起公訴（94
年度毒偵字第4014號）及移送併辦（94年度毒偵字第6106號），
被告於準備程序中就被訴事實為有罪之陳述，經本院合議庭裁定
由受命法官獨任進行簡式審判程序，本院判決如下：
    主  文
甲○○連續施用第一級毒品，累犯，處有期徒刑捌月。扣案海洛
因壹包（驗餘淨重零點壹肆公克）沒收銷燬之，前揭扣案海洛因
之包裝袋壹只、注射針筒伍支、撈用吸管貳支、分裝袋肆只，均
沒收。
    事  實
一、甲○○前因違反麻醉藥品管理條例案件，經本院以80年度易
    字第1586號判決判處有期徒刑6 月，如易科罰金以銀元30元
    折算1 日確定。又因違反肅清煙毒條例案件及違反麻醉藥品
    管理條例案件，先後經本院以81年度訴字第1190號判決及81
    年度易字第6806號判決分別判處有期徒刑3 年6 月、有期徒
    刑7 月確定，並經本院以82年度聲字第344 號裁定定應執行
    有期徒刑3 年11月確定，與前揭因麻醉藥品管理條例案件所
    宣告之有期徒刑6 月接續執行，而於民國83年6 月18日假釋
    付保護管束。復於假釋期間內因違反肅清煙毒條例等案件，
    經本院以83年度訴字第2709號判決，其中違反肅清煙毒條例
    案件部分判處有期徒刑3 年8 月，違反槍砲彈藥刀械管制條
    例案件部分判處有期徒刑3 月，應執行有期徒刑3 年10月確
    定；前開假釋遂經撤銷，而與上開案件所定應執行刑有期徒
    刑3 年10月接續執行殘刑有期徒刑1 年11月19日，嗣於86年
    10 月17 日假釋付保護管束，於89年5 月10日保護管束期滿
    未經撤銷假釋，其有期徒刑以已執行完畢論。另因施用毒品
    違反毒品危害防制條例案件，經本院以91年度毒聲字第2263
    號裁定送勒戒處所觀察、勒戒後，認有繼續施用毒品之傾向
    ，經本院以91年度毒聲字第2507號裁定令入戒治處所施以強
    制戒治，於92年7 月28日經本院以92年度毒聲字第2064號裁
    定停止戒治，所餘戒治期間付保護管束，於同年8 月11日保
    護管束期滿執行完畢，由臺灣板橋地方法院檢察署檢察官以
    92年度戒毒偵字第366 號為不起訴處分確定。詎未知悛悔，
    猶基於施用第一級毒品海洛因（以下簡稱海洛因）之概括犯
    意，自上開強制戒治執行完畢釋放後5 年內之93年6 月間某
    日起至94年7 月20日下午3 時許止，在臺北縣三峽鎮○○街
    197 號4 樓，以將海洛因摻水置入針筒後注射手臂靜脈血管
    之方式，連續施用海洛因多次，平均約每日施用2 次。嗣於
    同日下午5 時20分許，在上址為警查獲，並扣得海洛因1 包
    （驗餘淨重0 點14公克）、注射針筒5 支、撈用吸管2 支、
    分裝袋4 只。
二、案經臺北縣政府警察局三峽分局報請臺灣板橋地方法院檢察
    署檢察官偵查起訴及移送併辦。
    理  由
一、上揭事實，業據被告甲○○於警詢、檢察官訊問及本院審理
    時坦承不諱，並有前開海洛因1 包、注射針筒5 支、撈用吸
    管2 支及分裝袋4 只扣案可資佐證。且被告為警查獲後所排
    放之尿液經採樣送驗，以酵素免疫分析法檢驗及氣相層析質
    譜儀法確認檢驗結果，於鴉片類確呈陽性反應，有臺灣檢驗
    科技股份有限公司濫用藥物尿液檢驗報告2 件附卷足稽。又
    前述查扣之毒品經以化學呈色法、氣相層析質譜儀分析法檢
    驗，含海洛因成分，驗餘淨重0 點14公克，亦有法務部調查
    局94年9 月23日調科壹字第060010277 號鑑定通知書存卷為
    憑，足徵被告前揭不利於己之自白與事實相符。又被告前因
    施用毒品，經本院以91年度毒聲字第2263號裁定送勒戒處所
    觀察、勒戒後，認有繼續施用毒品之傾向，經本院以91年度
    毒聲字第2507號裁定令入戒治處所施以強制戒治，於92年7
    月28日經本院以92年度毒聲字第2064號裁定停止戒治，所餘
    戒治期間付保護管束，而於同年8 月11日保護管束期滿執行
    完畢，由臺灣板橋地方法院檢察署檢察官以92年度戒毒偵字
    第366 號為不起訴處分確定，有該不起訴處分書及全國施用
    毒品案件紀錄表在卷可佐。被告係於前揭強制戒治執行完畢
    釋放後5 年內再犯本案違反毒品危害防制條例第10條之罪，
    事證明確，其犯行堪予認定。
二、按海洛因係毒品危害防制條例所規定之第一級毒品，被告施
    用之，核係犯同條例第10條第1 項之施用第一級毒品罪。被
    告施用海洛因前後持有海洛因之低度行為，應為其施用之高
    度行為所吸收，不另論罪。被告多次施用海洛因犯行，時間
    緊接，手法相同，所犯為構成要件相同之罪，顯係基於概括
    犯意反覆實施，為連續犯，應依刑法第56條規定論以一罪，
    並加重其刑。又被告有如本判決事實欄第1 項所述論罪科刑
    之執行紀錄，有臺灣高等法院被告前案紀錄表可參，其於有
    期徒刑執行完畢後5 年內再犯上開有期徒刑以上之罪，為累
    犯，應依刑法第47條規定，加重其刑，並與連續犯之加重，
    遞加重之。爰審酌被告有因違反麻醉藥品管理條例、肅清煙
    毒條例等案件接受刑之科處及執行之紀錄，又因施用毒品經
    觀察、勒戒及強制戒治後，獲不起訴處分之寬典，猶連續施
    用海洛因再犯本罪，顯見其自制力薄弱，且未衷心悛悔，漠
    視法令之禁制濫用藥品，應予非難，兼衡其施用海洛因所生
    危害實以自戕健康為主，及其犯後供認無隱，非無悔意，態
    度良好等一切情狀，量處如主文所示之刑，資為懲儆。
三、扣案海洛因1 包（驗餘淨重0 點14公克），為查獲之毒品，
    不問屬於何人犯人與否，應依毒品危害防制條例第18條第1
    項前段規定，沒收銷燬之。前開扣案海洛因之包裝袋1 只、
    注射針筒5 支、撈用吸管2 支及分裝袋4 只，均係被告所有
    供其施用海洛因所用之物，此據被告供明在卷，應依刑法第
    38條第1 項第2 款規定，併予宣告沒收。
據上論斷，應依刑事訴訟法第273 條之1 第1 項、第299 條第1
項前段，毒品危害防制條例第10條第1 項、第18條第1 項前段，
刑法第11條前段、第56條、第47條、第38條第1 項第2 款，判決
如主文。
本案經檢察官蔡元仕到庭執行職務。
中　　華　　民　　國　　94　　年　　11　　月　　30　　日
                        刑事第一庭  法  官  廖  怡  貞
以上正本證明與原本無異。
如不服本判決，應於判決送達後10日內，向本院提出上訴狀，上
訴於臺灣高等法院（須附繕本）。
                                    書記官  陳  淑  芳
中　　華　　民　　國　　94　　年　　11　　月　　30　　日
※附錄本案論罪科刑法條全文※
毒品危害防制條例第十條：
施用第一級毒品者，處六月以上五年以下有期徒刑。
施用第二級毒品者，處三年以下有期徒刑。
